【裁判字號】    97,簡上,227
【裁判日期】    970820
【裁判案由】    電子遊戲場業管理條例
【裁判全文】
臺灣高雄地方法院刑事判決             97年度簡上字第227號
                                     97年度簡上字第403號
上  訴  人
即  被  告  甲  ○
上列上訴人因電子遊戲場業管理條例案件，不服本院高雄簡易庭
96年度簡字第6278號中華民國97年1 月30日第一審簡易判決（聲
請簡易判決處刑案號：96年度偵字第20385 號、第21648 號、第
23025 號、第23275 號、第23312 號、第24654 號）、96年度簡
字第7884號中華民國97年3 月26日第一審簡易判決（聲請簡易判
決處刑案號：96年度偵字第32645 號、第33062 號、第33346 號
、第34274 號、第35142 號）提起上訴，本院管轄之第二審合議
庭判決如下：
    主  文
上訴駁回。
    事  實
一、甲○明知未依電子遊戲場業管理條例辦理營利事業登記者，
    不得經營電子遊戲場業，自民國96年6 月15日起迄同年8 月
    14日止，竟分別基於違反電子遊戲場業管理條例之犯意，在
    附表一所示之時間、地點擺設如附表一所示之電子遊戲機，
    供不特定人投幣打玩。嗣經警於附表一所示之時間當場查獲
    ，並扣得附表一所示之電子遊戲機台、代幣等物。
二、又自96年10月中旬某日起迄同年11月7 日止，未經核准設立
    登記，另基於違反電子遊戲場業管理條例之犯意，在附表二
    所示之時間、地點擺設附表二所示之電子遊戲機，供不特定
    人投幣打玩。嗣經警於附表二所示之時間查獲，並當場扣得
    如附表二所示之電子遊戲機、代幣及搖控器等物。
三、案經高雄縣政府警察局鳳山分局、仁武分局、湖內分局、林
    園分局、湖內分局，及高雄市政府警察局苓雅分局報告臺灣
    高雄地方法院檢察署檢察官偵查後聲請簡易判決處刑。
    理  由
一、上揭事實欄一所載之犯罪事實，業據上訴人即被告甲○於本
    院97年4 月21日準備程序中坦承不諱，核與證人即客人劉俊
    利、吳文復、余連富、張文枝、黃順意於警詢中陳訴，暨證
    人即店員徐偉哲、劉怡秀、余姿諭、謝育臻、洪憶雯等人證
    述之情節相符，復有扣押物品清單、臨檢紀錄表、營利事業
    登記證影本、現場蒐證照片等在卷可憑，及附表一查扣之物
    欄所示之物扣案可資佐證。足徵，被告之前開自白與事實相
    符，自可採為認定事實之依據。
二、關於事實欄二所載之犯罪事實，業據證人即客人陳炫佑、蕭
    博元、蔡國仁、葛政彰、鄭憲和、黃國麟等人於警詢中陳訴
    明確，並有證人即店員何靜筠、廖玉玲、楊惠玲、張簡雅如
    、杜宜蓁等人之證詞可佐，參以卷附扣押物品清單、臨檢紀
    錄表、現場蒐證照片等，及附表二查扣物品欄所示之扣案物
    ，可證被告此部分違反電子遊戲場業管理條例之行為當確有
    其事。被告雖經合法傳拘均未到庭，惟於聲明上訴狀內辯稱
    ：伊所經營之電子遊戲機僅供顧客娛樂而非賭博之電子遊戲
    機云云，惟此辯解與本案被告涉嫌違反電子遊戲場業管理條
    例之犯行顯然無涉，是其所辯要無可採。綜上，本件事證明
    確，被告前揭犯行均堪以認定。
三、按電子遊戲場業管理條例第22條所謂違反第15條之規定，即
    未依該條例辦理營利事業登記，而經營電子遊戲場業者，係
    指違反此規定而在某特定場所經營電子遊戲場業而言。易言
    之，違反同條例第15條規定，而基於同一營業犯意，在同一
    特定場所經營電子遊戲場業，其所為反覆、持續之多次經營
    行為，固可認係包括的一次經營電子遊戲場業之集合犯，而
    論以實質一罪。倘行為人在不同場所，經營電子遊戲場業，
    則應以不同之營業場所，分別向主管機關申請營利事業登記
    ，始得營業，其未經申請此營利事業登記而在不同場所經營
    電子遊戲場業，即屬各別違反同條例第15條之獨立數罪，而
    非包括的一次違反行為，非得論以集合犯之實質一罪，此與
    在同一場所密接持續反覆而為之經營行為尚屬有間。是核被
    告甲○如事實欄一所載（即附表一所示部分）之行為，及如
    事實欄二所載（即附表二所示部分）之行為，均係違反電子
    遊戲場業管理條例第15條未經辦理營利事業登記而擅自經營
    電子遊戲場業之規定，應各依同法第22條之規定論罪。被告
    就附表一編號2 之犯行，與張文枝有犯意聯絡及行為分擔，
    為共同正犯。又被告於附表一、二所示各地違法經營電子遊
    戲場業犯行，分屬集合犯之實質上一罪。被告所為前後共11
    次如附表一、二所示違反電子遊戲場業管理條例之行為，犯
    意各別，行為不同，應分論併罰。
四、原審乃依電子遊戲場業管理條例第15條、第22條，刑法第11
    條前段、第28條、第41條第1 項前段、第38 條 第1 項第2
    款、第3 款、第51條第5 款、第6 款（本院96年度簡字第62
    78號判決部分）；電子遊戲場業管理條例第15條、第22條，
    刑法第11條前段、第41條第1 項前段、第38條第1 項第2 款
    、第3 款、第51條第6 款（本院96年度簡字第7884號判決部
    分），並分別審酌被告為圖謀己利，未向主管機關申請營利
    事業登記，即擅自經營電子遊戲場業，且為警查獲後，仍繼
    續違法在多處經營電子遊戲場業，甚至於案件繫屬法院後，
    仍一再犯案，顯無悔悟之心，犯罪情節非輕，且先後經警查
    獲之電子遊戲數量甚鉅，並參諸其違法經營之期間及犯後坦
    承犯行等一切情狀，各量處有期徒刑3 月，如易科罰金，以
    新臺幣3000元折算1 日、拘役85日，如易科罰金，以新臺幣
    30 00 元折算1 日（本院96年度簡字第6278號判決部分）；
    拘役120 日，如易科罰金，以新臺幣3000元折算1 日（本院
    96年度簡字第7884號判決部分）。扣案附表一「查扣之物」
    欄、附表二「查扣物品」欄所示之物均屬被告所有供本案犯
    罪所用及所得之物，業據其供承在卷，爰依刑法第38條第1
    項第2 款及第3 款之規定，宣告沒收之。經核上開原審判決
    認事用法均無違誤，量刑亦屬允當。被告以原審量刑過重或
    執前詞提起上訴，指摘原判決不當，為無理由，應予駁回。
五、本件被告經合法傳喚，無正當之理由不到庭，爰不待其陳述
    ，逕行判決，併此敘明。
據上論斷，應依刑事訴訟法第455 條之1 第1 項、第3 項、第36
8條、第371條，判決如主文。
中    華    民    國    97    年    8     月    20    日
                  刑事第四庭    審判長法  官  陳  箐
                                      法  官  王參和
                                      法  官  鄭凱文
以上正本證明與原本無異。
不得上訴。
中    華    民    國    97    年    8     月    21    日
                                      書記官  蕭家玲
附表一：
┌──┬─────┬───────┬────────┬───────┐
│編號│經營期間及│經營及查獲地點│擺設之電玩名稱及│查扣之物      │
│    │查獲時間  │              │台數            │              │
├──┼─────┼───────┼────────┼───────┤
│ 1  │自96年6月1│在高雄縣鳳山市│賽馬雙人座1台   │左列電子機遊戲│
│    │5日起至同 │鳳松路64之2號 │大舞台1台       │機8台（含IC 板│
│    │年7月5日19│「富而樂超商」│滿貫大亨1台     │8塊；另「賽狗 │
│    │時40分止為│，僱用不知情之│賽狗2台         │」含螢幕2個、 │
│    │警查獲止。│店員徐偉哲在場│金象王1台       │鍵盤2塊、主機2│
│    │          │兌換代幣。    │小瑪莉2台       │組）、代幣382 │
│    │          │              │                │枚            │
├──┼─────┼───────┼────────┼───────┤
│ 2  │自96年6月 │與張文枝（經檢│網豹1台         │左列電子機遊戲│
│    │30日起至同│察官為不起訴處│水果盤2台       │機4台（含主機 │
│    │年7月13日 │分確定）共同基│@瑪1台          │、螢幕、鍵盤、│
│    │12時30分為│於違反電子遊戲│                │投幣器、滑鼠、│
│    │警查獲止。│場業之犯意聯絡│                │喇叭各1個）、 │
│    │          │，在張文枝位於│                │代幣200枚     │
│    │          │高雄縣仁武鄉八│                │              │
│    │          │德中路400 號「│                │              │
│    │          │901 海釣場」內│                │              │
│    │          │經營右揭電子遊│                │              │
│    │          │戲機。        │                │              │
├──┼─────┼───────┼────────┼───────┤
│ 3  │自96年7月 │高雄縣鳳山市武│小兵立大功1 台  │左列電子機遊戲│
│    │初起至同年│營路296號「富 │大舞台1台       │機4台（含IC板4│
│    │月23日22時│而樂超商」，僱│滿貫大亨1台     │塊）、代幣11,4│
│    │31分為警查│用不知情之店員│超級大舞台1台   │00 枚         │
│    │獲止。    │劉怡秀在場兌換│                │              │
│    │          │代幣。        │                │              │
├──┼─────┼───────┼────────┼───────┤
│ 4  │自96年7月1│高雄縣大社鄉翠│超級金象王1台   │左列電子機遊戲│
│    │4 日起至同│屏路84巷4之2號│大舞台1台       │機6台（含IC板 │
│    │年月24日23│「富而樂超商」│賽馬雙人座2台   │10塊）、代幣共│
│    │時10分為警│，僱用不知情之│超級大舞台1台   │1,428枚、機台 │
│    │查獲止。  │店員余姿諭在場│滿貫大亨1台     │洗分交接表8張 │
│    │          │兌換代幣。    │                │              │
├──┼─────┼───────┼────────┼───────┤
│ 5  │自96年7月 │高雄縣湖內鄉保│滿貫大亨2台     │左列電子遊戲機│
│    │初起至同年│生路453號1樓「│超級大舞台2台   │9台（含IC板8塊│
│    │8月10日16 │我家超商」，僱│超級金象王1台   │）、代幣1,973 │
│    │時10分為警│用不知情之店員│跑馬2台         │枚、小房間遙控│
│    │查獲止。  │謝育臻在場兌換│金蘋果1台       │器1個、現金新 │
│    │          │代幣。        │夢幻精靈禮品機1 │臺幣1,090元   │
│    │          │              │台              │              │
├──┼─────┼───────┼────────┼───────┤
│ 6  │自96年8月1│高雄縣大寮鄉三│滿貫大亨1台     │左列電子機遊戲│
│    │2日起同年 │隆村三隆路486 │超級大舞台1台   │機4台（含IC板4│
│    │月14日19時│號「中日超商」│大舞台2台       │塊）、代幣678 │
│    │10分為警查│，僱用不知情之│                │枚            │
│    │獲止。    │店員洪憶雯在場│                │              │
│    │          │兌換代幣。    │                │              │
└──┴─────┴───────┴────────┴───────┘
附表二：
┌──┬────┬─────┬────┬────┬──────┐
│編號│犯罪時間│ 犯罪地點 │擺設機台│查獲時間│  查扣物品  │
│    │ (民國) │          │        │        ├──────┤
│    │        │          │        │        │    證據    │
├──┼────┼─────┼────┼────┼──────┤
│ 1  │96年10月│高雄市苓雅│「ＢＡＲ│96年10月│左列機台，及│
│    │中某日起│區○○路  │王」1台 │29日22時│IC板7塊、遙 │
│    │        │257號2樓洋│、「滿貫│15分許  │控器1個、洗 │
│    │        │羊便利商店│大亨」1 │        │分器2台、現 │
│    │        │（登記名稱│台、「超│        │金500元     │
│    │        │為三宏商行│級大舞台│        ├──────┤
│    │        │）        │」2台、 │        │扣案物及臨檢│
│    │        │          │「賽馬」│        │紀錄表、現場│
│    │        │          │1台     │        │照片、證人（│
│    │        │          │        │        │店員）何靜筠│
│    │        │          │        │        │、（客人）陳│
│    │        │          │        │        │炫佑、蕭博元│
├──┼────┼─────┼────┼────┼──────┤
│ 2  │96年10月│高雄縣大社│「大舞台│96年10月│左列機台，及│
│    │下旬某日│鄉○○路82│」1 台、│31日23時│代幣80枚、遙│
│    │起      │巷4之2號富│「滿貫大│35分許  │控器2台、IC │
│    │        │而樂超商  │亨」1台 │        │板5塊       │
│    │        │          │、「賽馬│        ├──────┤
│    │        │          │」1台、 │        │扣案物及臨檢│
│    │        │          │        │        │紀錄表、現場│
│    │        │          │        │        │照片、證人（│
│    │        │          │        │        │店員）廖玉玲│
├──┼────┼─────┼────┼────┼──────┤
│ 3  │96年10月│高雄縣鳳山│「夢幻精│96年11月│左列機台，及│
│    │下旬某日│市○○路  │靈機」2 │1日16時 │代幣181枚、 │
│    │起      │346號界揚 │台      │30分許  │IC板2塊     │
│    │        │超商（登記│        │        ├──────┤
│    │        │名稱為源德│        │        │扣案物及檢查│
│    │        │企業社）  │        │        │紀錄表、現場│
│    │        │          │        │        │照片、證人（│
│    │        │          │        │        │店員）楊惠玲│
│    │        │          │        │        │、（客人）蔡│
│    │        │          │        │        │國仁、葛政彰│
├──┼────┼─────┼────┼────┼──────┤
│ 4  │96年10月│高雄縣鳳山│「大舞台│96年11月│左列機台，及│
│    │底至11月│市○○路  │」1 台、│7日15時 │代幣96枚、IC│
│    │初某日起│296號富而 │「滿貫大│15分許  │板4塊       │
│    │        │樂超商（登│亨」1台 │        ├──────┤
│    │        │記名稱為英│、「超級│        │扣案物及檢查│
│    │        │明商行）  │大舞台」│        │紀錄表、現場│
│    │        │          │1台、「 │        │照片、證人（│
│    │        │          │金象王」│        │店員）張簡雅│
│    │        │          │1台     │        │如、（客人）│
│    │        │          │        │        │鄭憲和      │
├──┼────┼─────┼────┼────┼──────┤
│ 5  │96年11月│高雄縣湖內│「夢幻精│96年11月│左列機台，及│
│    │初某日起│鄉中賢村保│靈」1台 │7日15時 │代幣731枚、 │
│    │        │生路453號 │、「滿貫│45分許  │IC板5塊     │
│    │        │（登記名稱│大亨」1 │        ├──────┤
│    │        │為湖鑫商行│台、「超│        │扣案物及臨檢│
│    │        │）        │級大舞台│        │紀錄表、現場│
│    │        │          │」2台、 │        │照片、證人（│
│    │        │          │「賽馬」│        │店員）杜宜蓁│
│    │        │          │2台     │        │、（客人）黃│
│    │        │          │        │        │國麟        │
└──┴────┴─────┴────┴────┴──────┘
附錄本判決論罪科刑之法條：
《電子遊戲場業管理條例第15條》
未依本條例規定辦理營利事業登記者，不得經營電子遊戲場業。
《電子遊戲場業管理條例第22條》
違反（本法）第15條規定者，處行為人1 年以下有期徒刑、拘役
或科或併科新臺幣50萬元以上250 萬元以下罰金。


司法院資訊處製作；財團法人民間司法改革基金會備份。
